【裁判字號】    90,上易,1913
【裁判日期】    901025
【裁判案由】    傷害等
【裁判全文】
臺灣高等法院臺中分院刑事判決                    九十年度上易字第一九一三號
    上  訴  人
    即  被  告  丁○○
    上  訴  人
    即  被  告  丙○○
    上  訴  人
    即  被  告  戊○○
右上訴人等因傷害等案件，不服臺灣南投地方法院九十年度易字第二六四號中華民國
九十年七月二十七日第一審判決（起訴案號：臺灣南投地方法院檢察署八十九年度偵
字第二七四三號），提起上訴，本院判決如左：
      主  文
上訴駁回。
      事實及理由
一、本案經本院審理結果，認第一審判決認事用法及量刑均無不當（事實欄庚○○受
    傷部位其中「右臂」應為「右臀」之誤，應予更正），應予維持，並引用第一審
    判決書記載之事實證據及理由（如附件）。
二、上訴人即被告丁○○、丙○○、戊○○在本院未提出其他有利之證據及辯解，被
    告丁○○雖仍辯稱：伊是過去勸架，並未打人云云；被告丙○○辯稱：原審量刑
    過重，且伊也有受傷云云；被告戊○○則辯稱：案發當時伊人不在現場云云。惟
    查：被告丁○○、戊○○確有參與毆打告訴人庚○○、辛○○之行為，戊○○並
    恐嚇告訴人辛○○等情，業據原審調查屬實，並於判決理由欄內論述明確；且依
    被告丁○○於偵查中所供：「（當時何人在場？）庚○○父子及他太太及二名朋
    友等，還有我及我弟弟」等語，並未提及其母親陳黃碧玉在場，亦見證人陳黃碧
    玉於原審調查時所證其子丁○○並未參與打架云云，係迴護被告丁○○之詞，不
    足採信。雖關於被告等人前往現場係乘何種車輛，告訴人庚○○、辛○○、證人
    己○○、甲○○所供不一，告訴人庚○○於原審調查時指稱：「‧‧‧‧看到二
    部車，一部紅色廂型車，一部深灰色小轎車，共約十個人分持木棍、鋤頭柄一起
    打我兒子辛○○‧‧‧‧」；告訴人辛○○於偵查中指稱：「‧‧‧‧一部是中
    華，一部是五十鈴‧‧‧‧」、於原審調查時陳稱：「他（戊○○）從藍色廂型
    車下來‧‧‧‧」；證人甲○○於原審調查時證稱：「‧‧‧‧看到現場有二部
    廂型車，超過十人，一部淺藍色，一部我忘了‧‧‧‧」；證人己○○於偵查中
    證稱：「‧‧‧‧突然有二部車停下來，一輛吉普車，一輛轎車‧‧‧‧」等語
    。惟按證人之陳述，縱有部分前後不符，或相互歧異等情形，究竟何者為可採，
    何者為不可採，法院仍得依經驗及論理法則，本於自由心證予以斟酌，非謂一有
    不符或矛盾，即應認其全部陳述俱不可採；法院取捨該等證據，如果已於判決理
    由內說明證人就待證事項之基本或主要事實之陳述，前後或相互一致，且與真實
    相符，而採納該部分陳述，並就其餘不相一致之陳述，說明不足採取應予捨棄之
    理由，自不得任意指為違法。經查：告訴人庚○○、辛○○、證人甲○○、己○○、黃俊堯於警訊、偵查、原審調查時對於被告等人係分乘二部車及除被告三人
    外尚有多人參與毆打告訴人二人暨被告等係持木棍等物毆打告訴人二人之與傷害
    案件直接關聯之主要事實，所為指證並無不一之處；且被告丁○○於偵查中已供
    稱當時現場有庚○○父子及他太太暨二名朋友，已見前述，被告丁○○復於偵查
    中明確表示：「（當時有看見他們二位同學？）有」，足見告訴人庚○○、辛○○、證人即庚○○之妻甲○○、證人即辛○○之同學己○○、黃俊堯於案發時確
    同時在場。雖關於車輛之顏色及車型，告訴人與證人等前後所指及所證並不一致
    ，亦僅係因事發突然，渠等於案發時所關切注意者較集中在告訴人如何遭受毆打
    之過程，且告訴人、證人等於陳述時距案發時間已有數月甚至逾年之久，對於上
    開車輛之車型、顏色等與傷害案件並無直接關聯又屬瑣碎細節之事，所指及所證
    不一，實為情理之常，設若陳述一致，反與常理有違，自不得以上開指證不一之
    處，即謂被告等無毆打告訴人二人之情事，被告等所辯僅係事後卸責之詞，不足
    採信，渠等上訴意旨或仍執陳詞否認犯罪，或認原審量刑過重，而指摘原判決不
    當，均無理由，應予駁回。
三、被告丙○○經合法傳喚，無正當之理由不到庭，爰不待其陳述，逕行判決。
據上論結，應依刑事訴訟法第三百七十一條、第三百七十三條、第三百六十八條，判
決如主文。
本案經檢察官乙○○到庭執行職務。
中       華       民       國  九  十    年     十      月   二十五    日
                                臺灣高等法院臺中分院刑事第四庭
                                      審判長法  官  洪  耀  宗
                                            法  官  吳  重  政
                                            法  官  江  德  千
右正本證明與原本無異。
不得上訴。
                                            書記官  吳  麗  琴
中       華       民       國   九  十    年     十      月   二十六    日
                                                                        Ｋ


司法院資訊處製作；財團法人民間司法改革基金會備份。
